【裁判字號】    89,易,2705
【裁判日期】    900824
【裁判案由】    竊盜等
【裁判全文】
臺灣板橋地方法院刑事判決                        八十九年度易字第二七五號
    公  訴  人  臺灣板橋地方法院檢察署檢察官
    被      告  丙○○
                戊○○
右列被告因竊盜等案件，經檢察官提起公訴 (八十九年度偵字第八０一五號、第六八
五一號、第七一五六號、第七二六三號、八十九年度毒偵緝字第六０六號)，及移送
併辦（八十九年度偵字第二四二六號、第一五九三八號），本院判決如左：
    主  文
丙○○連續施用第二級毒品，處有期徒刑捌月；又共同連續攜帶兇器竊盜，處有期徒
刑壹年貳月，扣案之螺絲起子壹支沒收。應執行有期徒刑壹年捌月，扣案之螺絲起子
壹支沒收。
戊○○共同連續攜帶兇器竊盜，處有期徒刑拾月。
    事  實
一、丙○○曾因施用毒品案件，先後二次，經臺灣板橋地方法院檢察署檢察官向本院
    聲請裁定送觀察、勒戒，經本院裁定送觀察、勒戒後，認無繼續施用毒品之傾向
    ，由臺灣板橋地方法院檢察署檢察官於民國八十七年九月二十八日以八十七年度
    偵字第一五九九六號、八十八年七月六日以八十八年度偵緝字第九六八號不起訴
    處分確定。詎又基於概括犯意，自八十八年十二月間起至八十九年五月四日止，
    連續在臺北縣板橋市○○街一四一號四樓住處，以鋁箔紙或吸食器施用第二級毒
    品安非他命多次，平均三至五日施用一次。復另基於意圖為自己不法所有之概括
    犯意，或單獨，或夥同與其有共同犯意聯絡之戊○○、「朱世昌」，分別於如附
    表所示之時間、地點，以如附表所示之犯罪方法，竊取如附表所示庚○○等人之
    車輛、車牌，得逞後供已使用（竊盜之時間、地點、被害人、所得財物及犯罪方
    式，詳如附表所示）。嗣先後於（一）八十八年十二月十六日二十三時三十分許
    ，在臺北縣板橋市○○路五十巷口為警查獲。（二）八十九年三月三十日上午六
    時許，在臺北縣板橋市○○○路○段與光華街十三巷口，丙○○與戊○○共同竊
    取如附表編號三所示楊建華所有之車號Ｋ六─七三三九號小客車時，為車主楊建
    華之兄癸○○發現報警，當場查獲留在現場之戊○○，丙○○則趁隙逃逸。（三
    ）八十九年三月三十一日二十二時十分許，丙○○駕駛其所竊得如附表編號二所
    示之ＡＨ─二一八一號小客車搭載不知情之女友吳雅芳（由檢察官另為不起訴處
    分）至臺北縣樹林市○○街一四巷底，適遇警方臨檢，丙○○見狀，隨即乘隙逃
    逸，僅留吳雅芳一人在車內，嗣並經警在其車內扣得非供竊車所用之鑰匙一支。
    （四）八十九年四月六日八時三十分許，丙○○駕駛其所竊得之改懸掛車牌ＢＴ
    ─四三七五號（原車號為Ｚ六─七七四六號，如附表編號四、五）小客車，在臺
    北縣板橋市○○路為警攔查而查獲，並扣得非供竊車所用之鑰匙乙支，並據其供
    述另竊得Ｚ五─三四一七號小客車停放在臺北縣板橋市大同水上樂園內，乃帶同
    警員前往，詎因該車遭拖吊至元和民營拖吊場，警方因而起獲該贓車。（五）八
    十九年四月十六日十九時三十分許，丙○○在臺北縣板橋市○○道路光復抽水站
    旁，拆解其所竊得如附表編號六所示之Ｔ四─四七０二號小客車車上之ＣＤ播放
    機時，為警當場查獲，並扣得其所有供竊盜所用之螺絲起子一支。（六）八十九
    年五月五日十二時許，丙○○在臺北縣板橋市○○街一四一號四樓頂樓為警通緝
    到案。
二、戊○○繼基於同前竊盜之概括犯意，於八十九年八月二十三日下午十四時二十分
    許，在臺北縣板橋市○○路○段二三四巷九十號停車場內，見丁○○所有之車號
    ＨＢ─三一九三號自用小貨車停放在該處，車門未鎖，且於該車內並裝置有一無
    線電機台（廠牌ＫＥＮＷＯＯＤ，型號：ＴＩＮ七三二Ａ），一時貪念興起，乃
    乘無人注意之際，進入該車內徒手拔取機台，得手後正欲離開時，適警巡邏經過
    見其行跡可疑，對其盤查，因而查獲。
三、案經臺北縣警察局海山分局、樹林分局、板橋分局分別報請臺灣板橋地方法院檢
    察署檢察官偵查起訴及移送併辦。
    理  由
一、被告丙○○部分：
    右揭犯罪事實，業據被告丙○○於本院審理中坦承不諱，其中施用毒品部分犯行
    ，於八十八年十二月十六日、八十九年五月五日為警查獲時採集之尿液，經檢驗
    結果，確呈甲基安非他命陽性反應，此有臺北縣衛生局八十九年一月十二日北縣
    衛六字第００六七六號、八十九年五月二十日北縣衛六字第二九三九七號尿液煙
    毒檢驗成績書各乙紙附卷可稽，其施用毒品犯行堪以認定。其加重竊盜部分犯行
    ，業據被害人壬○○、辛○○於警訊中指訴在卷，並經證人癸○○、陳玉玲於警
    訊中證述屬實，復有贓物認領保管單四紙、車牌失竊資料個別查詢報表查詢─車
    輛認可資料一紙、車籍作業系統查詢認可資料五紙、翻拍照片二幀及扣案之螺絲
    起子乙把附卷為證。又於八十九年四月十六日為警查扣之螺絲起子，經本院勘驗
    結果，該螺絲起子全長十六點三公分、柄長九點八公分，邊長六點五公分，該起
    子ㄇ字邊部分業經磨平，足認對於人之生命、身體具有危險性，可視為係兇器，
    此有勘驗筆錄可證，訊以被告丙○○於本院審理中亦坦稱：其於竊車時均持螺絲
    起子行竊等語，則其加重竊盜犯行堪以認定。至公訴人雖認被告丙○○於如附表
    四、五所示之竊盜犯行，係與共犯「朱世昌」共同為之；另如附表六所示之犯行
    ，與共犯「子○○」共同為之云云。經查，訊據被告丙○○固於偵查中供稱：前
    開犯行分別於「朱世昌」、「子○○」共犯云云，嗣於本院審理中則改稱：上開
    犯行均由伊單獨為之，並無與「朱世昌」或「子○○」共犯，乃為警查獲當時伊
    有吸安，故精神恍惚，胡亂供述，現在監所戒治，頭腦較為清醒，所言方為實在
    等語，是此部分參與之共犯，除被告丙○○於警訊、偵查中之單一供述外，並查
    無其他證據足資證明各該竊盜犯行另有共犯，則其所供是否屬實，尚有疑問；再
    經本院傳喚證人即朱世昌之母乙○○○，其到庭證稱：朱世昌於八十九年四月四
    日晚間九時許死亡等語，並有法務部戶役政連結作業系統（其個人註記欄註明「
    死亡」）乙紙附卷為證，是朱世昌顯無可能於如附表編號四、五所示之八十九年
    四月五日凌晨二時及三時許，與被告丙○○共同竊取Ｒ六─七七四六號車輛及Ｂ
    Ｔ─四三七五號車牌，是被告丙○○前開所辯係伊單獨所竊得乙詞，應可採信；
    另如附表編號六所示之竊盜犯行，被告丙○○供稱：係朱世昌告訴伊「子○○」
    之年籍住址，伊始供述與「子○○」共同竊盜，惟並不認識他等語，嗣經本院傳
    喚子○○到庭，其亦供稱：伊並不認識被告等語，是公訴人所認此部分竊盜犯行
    與共犯「朱世昌」、「子○○」共同為之，尚有誤會，從而本件罪證明確，被告
    丙○○犯行均堪認定。
二、被告戊○○部分：
    訊據被告戊○○對於犯罪事實二所示之竊盜犯行，供承不諱，核與被害人丁○○
    於警訊中之指述及證人林誌文於警訊中之證述情節相符，並有贓物認領保管單乙
    紙附卷為證；其則矢口否認於如附表編號三所示之時地與被告丙○○共同竊取被
    害人楊建華所有之小客車，辯稱：當時伊恰好要至市場買菜，係丙○○請伊幫忙
    拖車，伊才去幫他的忙，並不知丙○○是去偷車云云。經查，被告丙○○於八十
    九年三月三十日六時許，在臺北縣板橋市○○○路○段與光華街十三巷口，持客
    觀上可視為兇器之螺絲起子破壞楊建華所有之車號Ｋ六─七三三九號自用小客車
    車門、引擎鎖後，進入車內而竊取之等情，業據證人癸○○於警訊、偵審中證述
    明確，且為被告丙○○自承在卷，嗣被告丙○○竊得該車後，因無法發動，被告
    丙○○乃請求被告戊○○駕駛其所有之車號ＧＯ─四五二七號小貨車將其所竊得
    之該車拖離現場，雖被告戊○○否認知悉該車係丙○○所竊取，惟其對於赴現場
    協助丙○○拖車之原由，於警訊中初供稱：「伊在八十九年三月三十日六時許，
    在板橋市○○○路○段與光華街十三巷口欲找停車位停車，剛好遇見伊朋友丙○○，他告訴伊車子故障，請伊以拖動方式發動，．．」（參見警訊筆錄）云云，
    嗣於本院審理中則改稱：「之前二天他有打電話給伊，伊沒有接到，所以當天凌
    晨打電話與他連絡時，他說他有一部車不能發動，叫伊過去幫忙拖車，伊也有一
    點懷疑，叫他去找修車的，伊是要去市場買豆芽菜等等，所以才去那邊，伊沒有
    答應要幫他忙，也沒有幫他拖車」（參見本院八十九年八月七日訊問筆錄）云云
    ，是其對於到達現場拖車之目的，究係二人偶遇，抑或被告丙○○於戊○○電話
    與之聯絡時，適時提出協助拖車之請求，先後所供不一，所辯已難憑採；其次，
    被告丙○○於偵查中供稱：被告戊○○知道該車並非伊所有，戊○○應該知道伊
    偷車犯行等語，則被告戊○○既知該小客車非丙○○所有，且案發當時係清晨時
    分，對於被告丙○○未尋求專業人士拖吊車輛，而委託其以自用之小貨車拖吊車
    輛之異常之舉，豈有未加懷疑該車乃丙○○竊取而得之車輛？所辯不知該車係丙○○所竊得云云，顯難令人置信，應係事後卸責之詞，尚不足採信，故被告丙○○於竊取該車後，復由被告戊○○將該車拖離現場，則渠二人彼此間就竊取如附
    表編號三所示被害人楊建華所有之小客車部分，應有共同之犯意聯絡及行為分擔
    至明。至被告丙○○嗣於本院審理中改稱：伊僅叫戊○○來牽車而已，僅告訴他
    有一台車子壞了，叫他來幫伊拖車云云，應係附和被告戊○○所言，乃迴護被告
    戊○○之詞，尚無從採信。從而被告戊○○竊盜犯行，亦堪認定。
三、核被告丙○○所為，係犯毒品危害防制條例第十條第二項之施用第二級毒品罪及
    刑法第三百二十一條第一項第三款之攜帶凶器竊盜罪；被告戊○○所為，係犯刑
    法第三百二十條第一項之竊盜罪（犯罪事實二部分）及同法第三百二十一條第一
    項第三款之攜帶凶器竊盜罪（如附表編號三所示）。被告丙○○就如附表編號一
    、二所示加重竊盜犯行，與共犯「朱世昌」彼此間；如附表編號三所示加重竊盜
    犯行，與被告戊○○彼此間，均分別有犯意聯絡及行為分擔，均為共同正犯。又
    被告丙○○先後多次加重竊盜及施用毒品犯行、被告戊○○先後竊盜及加重竊盜
    犯行，時間均緊接，犯罪構成要件相同，顯係各別基於概括犯意而為，應分別依
    連續犯之規定論以一罪論（被告戊○○部分論以加重竊盜罪〕，並依法加重其刑
    。至公訴人雖僅就被告丙○○自八十八年七月中旬某日起至同年十二月十二日十
    三時許之施用毒品犯行，及被告戊○○與丙○○共犯之加重竊盜犯行提起公訴，
    其餘被告丙○○施用毒品犯行、被告戊○○竊取ＨＢ─三一九三號自用小貨車內
    無線電機台犯行，均未據起訴，然此部分與業經起訴之被告丙○○施用毒品、被
    告戊○○加重竊盜犯行，分別有連續犯之裁判上一罪關係，均為起訴效力所及，
    本院自應予一併審酌，附此敘明。又被告丙○○所犯前開施用毒品及加重竊盜二
    罪間，犯意各別，行為互異，應予分論併罰，爰審酌被告等之素行及其犯罪動機
    、目的、手段、犯後態度等一切情狀，分別量處如主文所示之刑，並就被告丙○○部分定其應執行之刑，以示懲儆。
四、扣案之螺絲起子一支，係被告丙○○所有，供本件竊盜犯罪所用之物，業據其供
    承在卷，併依法宣告沒收之。另被告丙○○雖供述於行竊時均持螺絲起子為之云
    云，惟其於八十九年三月三十日與被告戊○○共同竊取被害人楊建華所有之小客
    車，並未於現場扣得渠所有供竊盜之螺絲起子，是上開扣案之螺絲起子既非供丙○○與戊○○該次竊盜之物品，自毋庸於被告戊○○項下宣告沒收，附此敘明。
    至八十九年三月三十一日及四月六日，為警查扣之鑰匙各乙支，其中八十九年三
    月三十一日該支鑰匙係於被告丙○○竊得之車號ＡＨ─二一八二號車內所取出等
    情，業據證人吳雅芳於警訊中供述屬實，訊據被告丙○○堅決否認該鑰匙係供竊
    盜所用，辯稱：該鑰匙係車內撿到的，鑰匙部分已經斷了，根本不能使用等語，
    復經本院勘驗該鑰匙確為一折斷之鑰匙無誤，是被告丙○○上開所辯該鑰匙非供
    竊盜所用，應可採信；另八十九年四月六日扣得之該鑰匙，訊據被告丙○○亦否
    認為其所有，辯稱：這是機車鑰匙，非伊所有，應該是伊偷得贓車內之鑰匙等語
    ，是尚無證據足認該鑰匙為被告丙○○所有，因之上開二支鑰匙均無從認定係被
    告丙○○所有供本件加重竊盜所用之物，與本案尚無關連，自毋庸宣告沒收之，
    附此敘明。
五、八十九年度偵字第二四二六號移送併辦意旨另認：被告戊○○意圖為自己不法之
    所有，於八十九年一月十六日，在臺北縣板橋市○○街、大同街口，竊取寅○○
    所有之汽車駕照、黃憲堂所有之亞太銀行新莊分行存摺、印章、王進龍所有之臺
    灣銀行板橋分行存摺、印章、健保卡、黃佛所有之身份證、陳筱雷所有之汽車行
    照、印章等物，因認被告戊○○涉犯刑法之竊盜罪，因認與本件有連續犯之裁判
    上一罪關係，請求併案審理云云。訊據被告戊○○堅決否認有何此部分竊盜犯行
    ，辯稱：上開物品係友人丑○○之友人綽號「雄仔」帶來的，並非伊所竊得之物
    等語，經查，八十九年一月二十一日二十三時許，經警在臺北縣土城市○○路○
    段三十五號二樓被告戊○○所承租之處所扣得寅○○所有之汽車駕照、黃憲堂所
    有之亞太銀行新莊分行存摺、印章、王進龍所有之臺灣銀行板橋分行存摺、印章
    、健保卡、黃佛所有之身份證、陳筱雷所有之汽車行照、印章等物，同時查獲被
    告戊○○與丑○○等情，此固有臺北縣警察局海山分局搜索扣押證明筆錄（收據
    、證明）附卷為證，雖證人丑○○於警訊中供稱：上開物品係戊○○所有云云，
    惟嗣於偵查、審理中改稱：扣案物品係伊友人綽號「雄仔」帶來的云云，則證人
    丑○○於警訊中之指訴是否屬實，亦即上開物品是否確為被告戊○○所竊得，非
    無疑問，況被害人寅○○於警訊中亦供稱：八十九年一月十六日約下午十三時許
    ，當時伊將伊所有之重機車ＡＩＭ─二八八號車停放在臺北縣板橋市○○街、大
    同街口，嗣伊欲騎乘該車打開置物箱時，發現伊機車置物箱內之安全帽及伊所有
    之駕照，該車行照皆已失竊等語，其亦未能確定乃被告戊○○竊取其所有之駕照
    ，則被告戊○○此部分竊盜犯行，尚乏證據證明，則此部分與前開論罪科刑部分
    無從成立連續犯，本院自無從併案審理，自應退回由檢察官另行處理，附此敘明
    。
據上論斷，應依刑事訴訟法第二百九十九條第一項前段，毒品危害防制條例第十條第
第二項，刑法第十一條前段、第二十八條、第五十六條、第三百二十一條第一項第三
第五款、第五十一條第五項、第三十八條第一項第二款，判決如主文。
本案經檢察官洪清秀到庭執行職務。
中      華      民      國    九十      年      八      月    二十四    日
                                      臺灣板橋地方法院刑事第六庭
                                          法  官  徐   蘭   萍
右正本證明與原本無異。
如不服本判決，應於判決送達後十日內，向本院提出上訴狀。
                                          書記官  莊   川   億
中      華      民      國    九十      年      八      月    二十四    日
附表一：
┌──┬──────┬──────┬────┬─────┬───────┐
│編號│犯罪時間    │地       點 │被害人  │失竊財物  │犯罪方法      │
├──┼──────┼──────┼────┼─────┼───────┤
│一  │八十九年三月│臺北縣板橋市│庚○○  │Ｚ五─三四│丙○○與共犯朱│
│    │二十六日十七│大同水上樂園│        │一七號小客│世昌共同持客觀│
│    │時許        │            │        │車        │上可視為兇器之│
│    │            │            │        │          │螺絲起子竊取之│
│    │            │            │        │          │              │
├──┼──────┼──────┼────┼─────┼───────┤
│二  │八十九年三月│臺北縣板橋市│甲○○所│ＡＨ─二一│同右          │
│    │二十九日二十│光復國中前  │有，交由│八一號小客│              │
│    │三時許      │            │陳玉玲使│車（起訴書│              │
│    │            │            │用      │誤載為ＡＤ│              │
│    │            │            │        │─二一八一│              │
│    │            │            │        │號）      │              │
├──┼──────┼──────┼────┼─────┼───────┤
│三  │八十九年三月│臺北縣板橋市│楊建華  │Ｋ六─七三│丙○○先以客觀│
│    │三十日六時許│南雅西路二段│        │三九號小客│上可視為兇器之│
│    │            │與光華街一三│        │車        │螺絲起子破壞楊│
│    │            │巷口        │        │          │建華所有之車號│
│    │            │            │        │          │Ｋ六─七三三九│
│    │            │            │        │          │號自小客車車門│
│    │            │            │        │          │及引擎鎖後，再│
│    │            │            │        │          │由戊○○以其所│
│    │            │            │        │          │有之小貨車拖離│
│    │            │            │        │          │現場之方式竊取│
│    │            │            │        │          │              │
├──┼──────┼──────┼────┼─────┼───────┤
│四  │八十九年四月│臺北縣板橋市│壬○○  │Ｚ六─七七│丙○○持客觀上│
│    │五日二時許  │三民路二段與││四六號小客│可視為兇器之螺│
│    │            │中原街口    │        │車        │絲起子竊取之  │
│    │            │            │        │          │              │
├──┼──────┼──────┼────┼─────┼───────┤
│五  │八十九年四月│臺北縣板橋市│己○○  │ＢＴ─四三│同右          │
│    │五日三時許  │大同街      │        │七五號小客│              │
│    │            │            │        │車車牌二面│              │
│    │            │            │        │          │              │
├──┼──────┼──────┼────┼─────┼───────┤
│六  │八十九年四月│臺北縣板橋市│辛○○  │Ｔ四─四七│同右          │
│    │十六日五時三│光復國中後面│        │０二號小客│              │
│    │十五分許    │            │        │車        │              │
│    │            │            │        │          │              │
└──┴──────┴──────┴────┴─────┴───────┘
附錄本案論罪科刑法條全文：
毒品危害防制條例第十條：
施用第一級毒品者，處六月以上五年以下有期徒刑。
施用第二級毒品者，處三年以下有期徒刑。
刑法第三百二十一條
犯竊盜罪而有左列情形之一者，處六月以上五年以下有期徒刑：
一、於夜間侵入住宅或有人居住之建築物、船艦或隱匿其內而犯之者。
二、毀越門扇、牆垣或其他安全設備而犯之者。
三、攜帶兇器而犯之者。
四、結夥三人以上而犯之者。
五、乘火災、水災或其他災害之際而犯之者。
六、在車站或埠頭而犯之者。
前項之未遂犯罰之。


司法院資訊處製作；財團法人民間司法改革基金會備份。
